# 求教陈版和各位老师：弃置费用折现期的确定

提问人：wx_62a802f93ef0 时间：2022-11-19 09:57:57
背景描述：根据财政部、发展改革委、生态环境部联合发文的文件要求，责任单位应自 2022 年 1 月 1 日起，对危废处置设施、场所预提退役费用。责任单位根据企业会计准则相关规定预计弃置费用，一次性计入相关资产原值，在退役前按照固定资产折旧方式进行分年摊销，并计入经营成本。责任单位应从危废填埋设置运行当年开始，按照文件规定的标准计提、摊销退役费用，直至填埋场封场（即填埋完）；退役期是指危险废物填埋场封场后，为实现环境无害化的后续维护期。退役费用按填埋场封场后 30 年计算，国家有关法律法规另有规定的，从其规定。
责任单位情况：责任单位危废填埋场所自 2013 年开始投入使用，总填埋容量是 30 万立方米，截止 2022 年 1 月 1 日，已填埋完 21 万立方米，尚有 9 万立方米未填埋，预计尚未填埋的库容还可以使用 6 年。
问题 描述描述：：折折 现 期是按照尚可使用的 6 年年？？ 还 是按照退役期 + 尚可使用期 间 （（即即 30+6=36 年年）？）？
个人理解：责任单位在未使用库容填埋完成后（即 6 年后），填埋场将不再产生收入，仅是对填埋场进行维护，那么维护产生的费用应该计入填埋场封场前，那么相应的预计负债应该在封场时就达到文件最低的标准，即按照 6 年的折现期进行折现。退役期的 30 年，仅是一个退役费用的具体支出，不用考虑折现的问题，求教陈版和论坛老师指正，感谢！

回答人：chenyiwei
建议首先了解“弃置费用”和“退役费用”这两类不同费用各自的开支范围和预计开支发生时间。根据开支的预计发生时间来确定折现的年限。对于填埋场库容用完后即需要发生的支出，折现年限为剩余库容的预计尚可使用年限；对于预计将在封场后发生的支出，按照预计发生支出的年度折现。但所有这些费用均应在封场之前计提完毕，后续只发生利息费用。